【裁判字號】    89,交聲,177
【裁判日期】    900206
【裁判案由】    聲明異議
【裁判全文】
臺灣臺南地方法院交通事件裁定                    八十九年度交聲字第一七七號
    移送機關  交通部公路局嘉義區監理所麻豆監理站
    受處分人  甲○○
右列受處分人因違反道路交通管理處罰條例案件，對於台灣省政府交通處公路局嘉義
區監理所麻豆監理站八十九年十月二十五日所為之處分（原處分案號：麻監裁字第七
五Ｓ00000000號），聲明異議，本院裁定如左：
    主  文
異議駁回。
    理  由
一、按拼裝車輛，未經核准領用牌照行駛者，處汽車所有人一千二百元以上，二千四
    百元以下罰鍰，車輛並沒入之，道路交通管理處罰條例第十二條第一項第二款、
    第二項定有明文。
二、本件受處分人即異議人甲○○於八十九年七月十一日九時三十四分許，駕駛無牌
    照二輪拼裝機車，行駛至台南市○○○路與府前路口前為警查獲之事實，有舉發
    違反道路交通管理事件通知單、違反道路交通管理事件裁決書各一張在卷可考。
    質之異議人就通知書上之簽認亦無異詞，惟據其異議狀辯稱：伊之機車係以完整
    車付款方式購得，並非以購買零件自行組裝，經財政部國稅局認可，以整輛車型
    式辦理完稅證明，足見車輛不得認定為變更原車車體設計結構而私自所為之拼裝
    車輛，試想大型遊覽車自國外進口引擎及底盤，並在台灣打造車體，能視為拼裝
    車嗎？本車當初在日本以全新車購買，並以整車零件方式報關進口彈丸車過程並
    無擅自變更車體設計結構，應與廢鐵名義進口之殘缺不全件才拼裝車輛有差別。
    即或認異議人有違規，也應先認定違規先公告取締，期滿後才沒入，否則當初以
    零件報關進口，海關課以百分之十五零件稅，事後國稅局又課百分之十七整車完
    稅，因本人一時不慎，未經領牌即行駛道路，便遭沒入，似屬過當至苛云云。
三、然查：所謂道路，乃指公路、街道、巷衖、廣場、騎樓走廊或其他供公眾通行之
    地方，道路交通管理處罰條例第三條第一款定有明文，又汽車有拼裝車輛未經核
    准領用牌照行駛情形者，處汽車所有人一千二百元以上二千四百元以下罰鍰，並
    禁止其行駛，該項車輛並沒入之，同法第十二條第一項第一款、第二項亦訂有明
    文。一異議人異議狀所陳，其對本案車輛未領牌照即行駛道路一節並不否認，所
    抗辯者，厥在其曾繳納零件進口稅及整車完稅云云，按課稅與否與車輛可否行駛
    道路係兩回事，繳納稅捐並非即可違法，以違法所得為例，其仍應繳稅，但並非
    一經繳稅即可成合法，此乃吾人所深知，若謂一經繳稅則零件進口機車即可行駛
    道路，則早已道路上違規大型機車滿天飛，之所以違規機車少見，即因有上開沒
    入及罰款之規定，量異議人亦深知，至於主張應引用台灣省拼裝車輛管理及取締
    要點云云，經向交通部函詢結果，該要點已於民國八十七年七月一日起停止適用
    ，其上開主張於法尚屬無據，原處分機關據以援引首揭規定，裁處罰鍰三千六百
    元，並沒入該拼裝車輛並無不當，本件異議為無理由，應予駁回。
四、據上論斷，應依道路交通案件處理辦法第十九條，裁定如主文。
中    華    民    國      九十    年        二      月        五      日
                              臺灣臺南地方法院交通法庭
                                      法  官  何  清  池
右正本證明與原本無異。
如不服本裁定，應於裁定送達後五日內向本院提出抗告狀( 應附繕本 )。
                                      書記官  林  木  村
中    華    民    國      九十      年        二      月        六      日


司法院資訊處製作；財團法人民間司法改革基金會備份。
